臺灣雲林地方法院民事判決
111年度六簡字第45號
原      告  潘淑芳  
被      告  林錦木  
訴訟代理人  蕭文忠  
上列當事人間損害賠償事件，於民國111年3月12日言詞辯論終結
，本院判決如下：
    主    文
被告應給付原告新台幣23萬8,000元。
訴訟費用新台幣2,540元由被告負擔。
本判決第一項得假執行。
    事實及理由
一、被告經合法通知，未於言詞辯論期日到場，核無民事訴訟法
    第386條各款所列情形，爰依原告聲請，由其一造辯論而為
    判決。
二、原告起訴主張：
㈠、被告於民國(下同)110年9月12日20時10分許，無照駕駛車牌
    號碼000-0000號小貨車(下稱系爭肇事貨車)，在雲林縣○○鄉
    ○○村○○0000號，疑似操作不當，衝撞原告靜止停於停車場，
    車牌號碼為000-0000號之自小客車(下稱系爭汽車)。又系爭
    汽車係民國(下同)110年3月23日購買，經桃園市汽車商業同
    業公會鑑定報告屬重大事故，即便修復完成，仍有20萬元之
    交易價值減損，且原告於系爭汽車修復期間，產生代步費用
    2萬8,000元，爰依侵權行為法律關係，請求被告賠償系爭汽
    車之20萬元交易價值減損、鑑定費用1萬元及代步費用等語
    。並聲明：⑴被告應給付原告23萬8,000 元；⑵訴訟費用由被
    告負擔。
三、被告被告雖未到庭，然具狀抗辯稱：被告已與原告所投保之
    保險公司以8萬元達成和解，系爭汽車也修復完畢，原告請
    求交易價值減損、鑑定費用1萬元及代步費用已將近和解金
    額3倍，原告請求金額並不合理，且過於離譜等語資為抗辯
    。並聲明：原告之訴駁回。
四、本院之判斷：
㈠、原告主張系爭汽車於上開時、地，因被告操作系爭肇事貨車
    不當，致系爭汽車毀損等情，業據其提出雲林縣警察局道路
    交通事故初步分析研判表、道路交通事故現場圖、現場照片
    、桃園市汽車商業同業公會鑑定報告，且經本院依職權向雲
    林縣警察局斗六分局函調查明無誤，此有該分局110 年12 
    月28日雲警六交字第1100027827號函附之A2類道路交通事故
    調查報告表、道路交通事故現場圖、現場照片等件附卷可稽
    ，堪認原告之主張為真實。
㈡、按因故意或過失，不法侵害他人之權利者，負損害賠償責任
    ；又不法侵害他人之身體或健康者，對於被害人因此喪失或
    減少勞動能力或增加生活上之需要時，應負損害賠償責任；
    不法侵害他人之身體、健康、名譽、自由、信用、隱私、貞
    操或不法侵害其他人格法益而情節重大者，被害人雖非財產
    上之損害，亦得請求賠償相當之金額，民法第184 條第1 項
    、第193 條第1 項、第195 條第1 項分別定有明文。次按汽
    車行駛時，駕駛人應注意車前狀況及兩車並行之間隔，並隨
    時採取必要之安全措施，道路交通安全規則第94條第3 項定
    有明文。查被告於前揭時、地，駕車不慎碰撞靜止停放在停
    車格內之系爭汽車等節，業經被告於警詢時陳稱：我駕駛系
    爭肇事貨車沿四合村後埔路五華往饒平方向行駛時，當時精
    神不是很好，沒有發現路要轉彎，故不慎擦撞到對方車輛等
    語，有雲林縣警察局道路交通事故談話紀錄表附卷足憑（見
    本院卷第17至18頁）。足見被告駕車時，未注意靜止停放前
    方道路停車格內之系爭車輛，而不慎碰撞系爭汽車，致系爭
    汽車受損，是依上開規定，被告應負全部過失責任。從而，
    原告本於侵權行為之法律關係，請求被告賠償其因而所受之
    損害，即屬有據。茲就原告之各項請求審酌如下：　　
１、系爭車輛價值減損20萬元、鑑定費用1萬元部分：
　⑴按損害賠償之目的，在於填補所生之損害，其應回復者，係
    損害事故發生前之應有狀態，自應將事故發生後之變動狀況
    ，悉數考量在內。故於物被毀損時，被害人除得請求修補或
    賠償修復費用，以填補技術性貶值之損失，而回復物之物理
    性原狀外，就其物因毀損所減少之交易價值，亦得請求賠償
    ，以填補交易性貶值之損失，而回復物之價值性原狀（最高
    法院110年度台上字第2419號裁判意旨參照）。準此，本件
    原告主張系爭汽車雖經修復完畢，但系爭汽車受有交易上價
    值貶損20萬元乙節，業據其提出桃園市汽車商業同業公會鑑
    定報告為在卷可稽（見本院卷第65至103頁），依公會110年
    10月19日桃汽工商鑑定（儀）字第110185號鑑價證明書所示
    ：「車號000-0000，廠牌／車型：中華／RE241HB7DA(OUTLAND
    ER)，出廠年月：2021.03，已使用至年月：2021.10，規格
    配備：2356cc 旅行式 七人座，車身顏色：紅，車身號碼：
    RB027836，鑑定價值：正常車況，現值：柒拾伍萬元；修復
    後：現值伍拾伍萬元」，減損價值為20萬元，是原告向被告
    請求賠償之系爭汽車交易價值減損20萬元，洵屬有據。被告
    雖抗辯業已賠付系爭車輛修復費用，原告請求金額並不合理
    ，且過於離譜云云。惟查，原告請求賠償系爭汽車交易價值
    之損失，與系爭汽車修復費用之損害，係屬不同之項目。再
    者，車輛被毀損時，縱經修復完成，在交易市場上亦將被歸
    類為事故車輛，與市場上同款未曾發生事故車輛相較，其交
    易價額難免有所落差，且上開鑑定報告亦係鑑定系爭汽車修
    復完成後之現值，縱原告未實際售出車輛，亦堪認受有交易
    價值貶損之損失，故被告所辯，殊非可採。
　⑵原告主張因本件車禍事故，系爭汽車送請鑑定支出鑑定費用1
    萬元等語，業據其提出桃園市汽車商業同業公會收據為證。
    查上開鑑定費用1萬元之支出雖非因侵權行為直接所受之損
    害，惟若未委託專業機構鑑定，系爭汽車是否受有交易價格
    貶損、受損害金額為若干，均無從認定，是原告前開支出，
    為原告於起訴前為證明本件被告損害賠償範圍所支出，核屬
    必要之費用，是原告此部分請求，亦應准許。　　
２、代步車費用2萬8,000元部分： 
　　原告主張其平日工作需駕駛系爭汽車，於車輛修復期間，受
    有無法使用車輛之損害而需租車代步，其租車費用每日800
    元，共租車35日，並支出租車費用2萬8,000元等情，業據原
    告提出源發小客車租賃公司有限公司統一發票、順益汽車股
    份有限公司專用估價單、對話紀錄等件為證（見本院卷第9
    頁、第47至48頁）。經查，依原告所提順益汽車股份有限公
    司專用估價單、對話紀錄所示，系爭汽車送修之交車日期為
    110年9月13日，並於同年10月30日修復完畢，且源發小客車
    租賃公司有限公司統一發票記載原告租用35天代步車，故原
    告請求被告賠償自110年9月13日至110年10月30日，系爭汽
    車維修期間之租車費用2萬8,000元（計算式：每日租車費用
    800元×35天＝2萬8,000元），可認此期間租車費用與被告之
    侵權行為間，具有相當因果關係，應予准許。雖被告辯稱該
    費用並不合理，然觀諸原告提出之順益汽車股份有限公司專
    用估價單、對話紀錄，維修期間長達47日，原告因有使用車
    輛之需求而另行租賃車輛使用，未悖於常理，故被告所辯，
    並非可採。　　
３、從而，原告得請求被告賠償之金額為23萬8,000元（計算式：
    20萬＋1萬 ＋2萬8,000＝23萬8,000）。㈢
五、綜上所述，原告依侵權行為法律關係，請求被告給付23萬8,
    000元，為有理由，應予准許。
六、本件係依民事訴訟法第427 條訴訟適用簡易程序所為被告敗
    訴之判決，依同法第389 條第1 項第3 款規定，應依職權宣
    告假執行。
七、本件事證已臻明確，兩造其餘攻擊防禦方法及證據，核與判
    決之結果，不生影響，爰不一一論列，併此敘明。
八、訴訟費用負擔之依據：民事訴訟法第78條。
中　　華　　民　　國　　111 　年　　4 　　月　　12　　日
                  斗六簡易庭
                                  法  官　陳定國
以上為正本係照原本作成。
如不服本判決，應於送達後20日內向本院提出上訴狀並表明上訴
理由，如於本判決宣示後送達前提起上訴者，應於判決送達後20
日內補提上訴理由書（須按他造人數附繕本）
中　　華　　民　　國　　111 　年　　4 　　月　　12　　日
                                  書記官  黃鷹平